# 自建产业园，建成出租，建设期现金流属于投资活动还是经营活动现金流？

提问人：lfha2161 时间：2022-10-27 16:08:48
请教陈版主，我司为地方国企，主要为政府提供产业空间开发，收入主要来源于物业出租。产业园建设阶段投入现金流应该归属于经营活动还是投资活动呢？我们目前的处理是参考上市房地产企业的做法，作为购买商品现金流披露。主要考虑是与现金流入相匹配，租金收入现金流是放在销售商品提供劳务收到现金。
但是存在一个问题，这种处理会导致经营活动现金流出现较大的负数，也不是真正的日常出租业务的现金流体现。
如果将产业园开发投入的现金流作为投资活动处理，感觉也不太合理，因为现阶段的现金流出是为了取得未来经营性现金流入。所以总觉得放哪里都不太合适，想请教陈版主的意见，谢谢~

回答人：chenyiwei
如果后续产业园的出租构成经营租赁的，则属于自建固定资产，其现金流出应归属于投资活动（购建固定资产、无形资产和其他长期资产支付的现金）。
如果后续产业园的出租构成融资租赁的，则与房地产开发企业类似，应归入存货，此时的现金流属于经营活动。